臺灣板橋地方法院刑事判決　　　　　　　　　　　　九十三年度交簡上字第一五號
　　上　訴　人
　　即　被　告　乙○○
右列上訴人因過失傷害案件，不服本院簡易庭於中華民國九十三年一月十四日以九十
三年度交簡字第一六號所為之第一審判決（聲請簡易判決處刑案號：九十二年度偵字
第二一三０六號）提起上訴，本院管轄第二審合議庭判決如左：
    主  文
上訴駁回。
    事  實
一、乙○○於民國九十二年四月二十二日下午六時許，駕駛車號ＥＺ─二四００號自
    小客車，沿台北縣三重市○○街○○路頭街往力行路二段方向行駛。嗣其於下午
    六時十分許，行經永福街二八三號前，明知汽車在雙向二車道行駛時，應在遵行
    車道內行駛，不得任意駛入來車之車道內；且應注意車前狀況，隨時採取必要之
    安全措施，以避免危害發生，而依當時天氣情朗，夜間有照明，路面乾燥，道路
    無缺陷，無障礙物，並無不能注意之情事，竟疏未注意車前狀況，因閃避路旁機
    車而任意跨越道路中線駛入來車道，致所駕自小客車左前輪葉子板處撞及原在路
    旁玩耍，未行走其旁一百公尺內之行人穿越道，任意橫越馬路之戊○○（八十七
    年五月十五日出生），致戊○○受有左脛骨骨折之傷害。乙○○在車禍發生後隨
    即報警並留待現場等候，在有偵查犯罪職權之公務員查知其為犯人前，主動向據
    報前來現場處理之台北縣政府警察局三重分局警員丙○○坦承肇事，並接受裁判
    。
二、案經被害人戊○○之法定代理人丁○○、王惠英訴請台灣板橋地方法院檢察署檢
    察官偵查，聲請簡易判決處刑。
    理  由
一、訊據上訴人即被告乙○○固對右揭時地車禍肇事致被害人戊○○受傷之事實坦承
    不諱，但矢口否認被訴過失傷害之犯行，辯稱：本件車禍係被害人蔡昶廷任意穿
    越馬路所致，伊在一公尺前始發現被害人，對車禍之發生並無過失；且被害幼童
    父母在車禍發生後一、二十分鐘始趕赴現場處理，對幼兒之照顧顯有疏失云云，
    並舉證人即目擊本案之大樓警衛甲○○為證。惟查，右揭犯罪事實，業據被害人
    戊○○於本院審理中證述綦詳，並有道路交通事故調查報告表（一）、（二）、
    道路交通事故現場圖、診斷證明書各一紙，道路交通事故談話紀錄表二紙，及現
    場照片四張在卷可稽。被告雖於審理中否認犯行，並執前詞置辯，然汽車在雙向
    二車道行駛時，應在遵行車道內行駛，不得任意駛入來車之車道內；且應注意車
    前狀況，隨時採取必要之安全措施，以避免危害發生，道路交通安全規則第九十
    七條第一款、第九十四條第三項分別定有明文。依當時天氣情朗，夜間有照明，
    路面乾燥，道路無缺陷，無障礙物等路況，並無不能注意之情事，竟疏未注意車
    前狀況，至一公尺前始注意被害人；且依現場圖及照片顯示，被告之汽車在車禍
    發生當時，已橫跨行駛逾道路中心線至對向車道上，被告在警詢之道路交通事故
    補充資料表上，亦自承：係為閃避路旁機車，始偏向對向車道，在一公尺前才看
    見被害人等語。是被告之自小客車左前輪葉子板處撞及被害人戊○○，其撞擊位
    置顯在對向車道上，故被告對本件車禍之發生顯有重大過失。而被害人戊○○因
    本件車禍受有左脛骨骨折之傷害，有新光吳火獅紀念醫院診斷證明書附卷可按，
    被告之過失行為與被害人戊○○所受傷害間，具有相當因果關係。次按，行人穿
    越道路，在設有行人穿越道、人行天橋或人行地下道者，必須經由行人穿越道、
    人行天橋或人行地下道穿越，不得在其一百公尺範圍內穿越道路，道路交通安全
    規則第一百三十四條第一項第一款亦有明定。證人即警員丙○○證稱，車禍發生
    地點旁五十至一百公尺內，設有行人穿越道，因照片未攝入，故未在現場圖上顯
    示等語，則被害人戊○○有未依規定行走行人穿越道之違規過失甚明。但本件車
    禍發生地點在對向車道上，被告未注意車前狀況為肇事之主因，被害人戊○○此
    項違規之過失與車禍之關聯較微，屬民事損害賠償與有過失折抵問題，至被害人
    父母在車禍後何時趕赴現場，與本案被告之過失犯罪成立與否無涉，尚難因此解
    免被告之過失罪責。是被告所辯：伊對本件車禍之發生無過失乙節，顯屬事後卸
    責之詞，洵無可採。至其所聲請傳喚之證人甲○○，經本院於九十三年五月七日
    、九十三年八月十六日兩度傳喚均無正當理由不到庭，本院認事證已明，核無傳
    喚調查之必要。本案事證明確，被告之過失犯行應堪認定。
二、核被告所為，係犯刑法第二百八十四條第一項前段之過失傷害罪。被告於肇事後
    ，在有偵查犯罪職權之公務員尚未知悉犯人前，即主動向前來現場處理之警員丙○○承認肇事並接受裁判，業據證人丙○○於本院審理中證述在卷，是本件合於
    自首之規定，應依刑法第六十二條前段之規定減輕其刑。原審詳加審認，援引刑
    法第二百八十四條第一項前段、第六十二條前段、第四十一條第一項前段，罰金
    罰鍰提高標準條例第一條前段、第二條之規定，並斟酌被告過失之情節（兼含被
    害人未行走行人穿越道任意穿越馬路之過失），對被害人戊○○所造成之傷害，
    及其品行，智識程度，犯罪後之態度等一切情狀，量處拘役五十五日，並諭知易
    科罰金之折算標準，認事用法，並無不合，量刑亦屬妥適，被告以伊無過失，原
    審量刑過重為由提起上訴，顯無理由，應予駁回。
三、被告於審理期日經合法傳喚，無正當理由不到庭，爰不待其陳述，逕行判決。
據上論斷，應依刑事訴訟法第四百五十五條之一第一項、第三項、第三百六十八條、
第三百七十一條，判決如主文。
本案經檢察官王家春到庭執行職務。
中　　　華　　　民　　　國　　九十三　　年　　　八　　　月　　 三十 　　日
                                  　  臺灣板橋地方法院交通法庭
                                        　審判長法　官  鄭　水　銓
                                                法  官  侯　志　融
                                                法  官  楊  志  雄
右正本證明與原本無異。
本判決不得上訴。
                                        　      書記官  陳　淑　芳
中　　　華　　　民　　　國　　九十三　　年　　　九　　　月　　　二　　　日
附錄本案論罪科刑法條全文：
刑法第二百八十四條
因過失傷害人者，處六月以下有期徒刑、拘役或五百元以下罰金，致重傷者，處一年
以下有期徒刑、拘役或五百元以下罰金。
從事業務之人，因業務上之過失傷害人者，處一年以下有期徒刑、拘役或一千元以下
罰金，致重傷者，處三年以下有期徒刑、拘役或二千元以下罰金。
